臺灣高雄地方法院刑事判決　　　　　 100年度審易字第2592號
公　訴　人　臺灣高雄地方法院檢察署檢察官
被　　　告　周小楓
上列被告因違反毒品危害防制條例案件，經檢察官提起公訴（10
0年度毒偵字第3834號），嗣被告就被訴事實為有罪陳述，經本
院告知簡式審判程序意旨並聽取公訴人及被告之意見後，本院裁
定依簡式審判程序審理，判決如下：
    主  文
周小楓施用第二級毒品，累犯，處有期徒刑陸月，如易科罰金，
以新臺幣壹仟元折算壹日。又持有第一級毒品，累犯，處有期徒
刑參月，如易科罰金，以新臺幣壹仟元折算壹日。扣案第一級毒
品海洛因壹包（含包裝袋，驗餘淨重零點零肆陸公克），沒收銷
燬之。應執行有期徒刑捌月，如易科罰金，以新臺幣壹仟元折算
壹日，扣案第案第一級毒品海洛因壹包（含包裝袋，驗餘淨重零
點零肆陸公克），沒收銷燬之。
    事  實
一、周小楓前因施用毒品案件，經本院裁定送觀察勒戒後，認無
    繼續施用毒品之傾向，於民國88年10月13日執行完畢釋放，
    並經臺灣高雄地方法院檢察署檢察官以88年度毒偵字第1413
    號為不起訴處分確定。又因施用毒品案件，經起訴並裁定送
    強制戒治，於91年10月22日戒治執行完畢，並經本院90年鳳
    簡字第908號判決判處有期徒刑4月確定。再因施用毒品案件
    ，經本院96年度易字第3337號判決有期徒刑6月確定，甫於
    98年3月19日縮刑期滿執行完畢（構成累犯）。
二、詎周小楓仍未戒絕毒癮，竟基於施用第二級毒品甲基安非他
    命之犯意，於100年6月6日下午某時許，在高雄市○○區○
    ○路之某處公園內，以將第二級毒品甲基安非他命置於玻璃
    球內燒烤，吸食煙霧之方式，施用第二級毒品甲基安非他命
    1次。
三、另基於持有第一級毒品海洛因之犯意，於100年6月8日上午9
    時許，在高雄市○○區○○路某肉圓攤前，向綽號「阿姐」
    之不詳成年女子以新臺幣500元之代價購入第一級毒品海洛
    因1包（含包裝袋，驗餘淨重0.046公克）而非法持有之。嗣
    於同日上午9時20分許，在高雄市○○區○○路與瑞興路口
    ，因形跡可疑，為警查獲，當場扣得其持有之第一級毒品海
    洛因1包（含包裝袋，驗餘淨重0.046公克），並經徵得其同
    意採集尿液送驗，結果呈甲基安非他命、安非他命陽性反應
    ，始悉上情。
四、案經高雄市政府警察局鳳山分局報告臺灣高雄地方法院檢察
    署檢察官偵查起訴。
    理  由
一、程序部分：
    本件被告周小楓所犯為死刑、無期徒刑或最輕本刑為3年以
    上有期徒刑以外之罪，其於準備程序中就被訴事實為有罪之
    陳述，經告知簡式審判程序之旨，並聽取公訴人及被告之意
    見後，依刑事訴訟法第273條之1第1項規定，裁定由受命
    法官獨任進行簡式審判程序，合先敘明。
二、認定犯罪事實所憑之證據及理由：
    訊據被告周小楓對於上揭時、地，向綽號「阿姐」之成年女
    子購買而持有第一級毒品海洛因，及施用第二級毒品甲基安
    非他命之事實，均坦承不諱，而被告為警查獲所採之尿液檢
    體，經送臺灣檢驗科技股份有限公司以酵素免疫分析法及氣
    相層析質譜儀法檢驗結果，呈現甲基安非他命、安非他命陽
    性反應，此有臺灣檢驗科技股份有限公司100年6月27日濫用
    藥物檢驗報告暨尿液對照表（編號267）各1份附卷可稽。至
    扣案白色粉末1包經送高雄市立凱旋醫院檢驗結果，呈海洛
    因陽性反應，亦有高雄市立凱旋醫院100年6月27日高市凱醫
    驗字第16437號鑑定書1紙，是被告之自白核與事實相符，應
    堪採信。本案事案明確，被告上揭持有第一級毒品，以及施
    用第二級毒品之犯行，均堪認定，應予依法論科。
三、論罪科刑：
  (一)修正之毒品危害防制條例第20條就施用毒品者，祇於「初犯
    」及「5年後再犯」二種情形，有其追訴條件之限制，即須
    於初犯經觀察、勒戒或強制戒治釋放後，5年內均無施用毒
    品之行為，始能認其前所實施之觀察、勒戒或強制戒治已足
    遮斷毒癮，而得於5 年後再犯時，再予適用初犯之規定，重
    行觀察、勒戒等程式。倘5 年內已經再犯，被依法追訴處罰
    ，縱其第3 次（或第3 次以上）施用毒品之時間在初犯釋放
    5 年以後，即與「5 年後再犯」之情形有別，且因已於「5
    年內再犯」，顯見原實施觀察、勒戒或強制戒治，已無法收
    其實效，而無5 年戒斷期之存在，自無再經觀察、勒戒及強
    制戒治之必要，應得逕行追訴處罰，最高法院著有95年5 月
    9 日95年第7 次刑事庭會議決議可資參照。本件被告前因施
    用毒品案件，經本院裁定送觀察勒戒後，於88年10月13日執
    行完畢釋放，復於90年間因施用毒品案件，經法院以90年度
    鳳簡字第908號判決判處有期徒刑4月確定，有臺灣高等法院
    被告前案紀錄表1份在卷可參。被告既曾於「5年內再犯」，
    且經法院判處罪刑確定，本件被告復於100年6月6日施用第
    二級毒品甲基安非他命為警查獲，即非屬該條例第20條第3
    項所定「5年後再犯」之情形，檢察官依毒品危害防制條例
    第23條第2項之規定，予以追訴，自屬適法。
  (二)按海洛因及甲基安非他命分別係屬毒品危害防制條例第2
    條第2項第1款、第2款所稱之第一、二級毒品，依法不得施
    用及持有。核被告李榮信所為，係犯毒品危害防制條例第11
    條第1項持有第一級毒品罪及同條例第10條第2項之施用第二
    級毒品罪。其持有甲基安非他命後，進而施用，其持有之低
    度行為應被其施用之高度行為所吸收，不另論罪。被告所犯
    上開持有第一級毒品罪及施用第二級毒品2罪間，犯意各別
    ，行為互殊，應予分論併罰。又被告有如事實欄所載徒刑之
    宣告及執行完畢情形，有臺灣高等法院被告前案紀錄表1份
    在卷可稽，其於前開有期徒刑執行完畢後5年內，故意再犯
    本件有期徒刑以上之罪，應依刑法第47條第1項之規定論以
    累犯，並在其所犯上開2罪罪刑項下均加重其刑。爰審酌海
    洛因危害國民健康甚鉅，為毒品危害防制條例所明文禁止持
    有之物，被告明知違反仍持有之，又其前已因施用二級毒品
    案件經觀察勒戒，並經本院90年鳳簡字第908號、95年度簡
    字第5479號、96年度易字第3337號判決確定在案，有上開被
    告前案紀錄表1份附卷可憑，猶未知悔改，併考量其犯後坦
    承犯行，又施用二級毒品乃自戕一己之身體健康，並具有病
    患性人格之特質，其行為本身對社會所造成之危害並非直接
    、鉅大及持有毒品海洛因之數量、期間等一切情狀，分別量
    處如主文所示之刑，並諭知易科罰金之折算標準，併定應執
    行之刑暨諭知易科罰金之折算標準，以資儆懲。
  (三)至扣案白色粉末1包經送驗結果，認係第一級毒品海洛因，
    業如上述，而夾鏈袋與其上殘留之毒品，衡情已難以分析剝
    離，自應整體視為毒品，不問屬於犯人與否，均應依毒品危
    害防制條例第18條第1項前段之規定，為沒收銷燬之諭知。
據上論斷，應依刑事訴訟法第273 條之1 第1 項、第284 條之1
、第299 條第1 項前段，毒品危害防制條例第10條第2 項、第11
條第1項、第18條第1項前段，刑法第11條、第47條第1項、第41
條第1項前段、第8項、第51條第5款，判決如主文。
本案經檢察官陳筱茜到庭執行職務。
中    華    民    國   100    年    12    月    2     日
                  刑事第十庭    法  官  王  琁
以上正本證明與原本無異。
如不服本判決應於收受本判決後10日內向本院提出上訴書狀，並
應敘述具體理由，如未敘述上訴理由者，應於上訴期間屆滿後20
日內補提理由書狀於本院（均須按他造當事人之人數附繕本）「
切勿逕送上級法院」。
中    華    民    國   100    年    12    月    2     日
                                書記官  陳靜瑤
附錄本案論罪科刑之法條全文：
毒品危害防制條例第10條第2 項
施用第二級毒品者，處3 年以下有期徒刑。
毒品危害防制條例第11條第1 項
持有第一級毒品者，處3 年以下有期徒刑、拘役或新臺幣5 萬元
以下罰金。